臺灣高等法院民事裁定
110年度聲再字第133號
聲  請  人  簡誌重  
法定代理人  李堉臣  

相  對  人  慶隆開發股份有限公司

法定代理人  陳天來  

上列當事人間債務人異議之訴聲請再審事件，再審原告對於中華
民國110年3月30日本院110年度聲再字第57號確定裁定、110年5
月26日本院110年度聲再字第93號確定裁定，聲請再審，本院裁
定如下：
    主      文
聲請駁回。
聲請費用由聲請人負擔。
    事實及理由
一、按聲請再審，依民事訴訟法第507條準用第500條第1項、第2
    項規定，應於30日之不變期間內為之。前項期間，自裁定確
    定時起算，裁定於送達前確定者，自送達時起算。查本件聲
    請人對於民國110年3月30日本院110年度聲再字第57號民事
    確定裁定聲請再審，惟該裁定於同日確定，並於同年4月9日
    送達聲請人，有卷附上開民事確定裁定及書記官辦案進行簿
    可稽（見本院卷第21-22、31頁），聲請人遲於110年7月2日
    始對該確定裁定聲請再審（見本院卷第3頁之本院收狀戳）
    ，已逾30日之不變期間，聲請人復未表明其遵守不變期間之
    證據，依上開規定，此部分聲請自非合法。
二、次按聲請再審，依民事訴訟法第507條準用同法第501條第1
    項第4款之規定，應表明再審之理由。所謂表明再審理由，
    係指必須敘明確定裁定有何合於法定再審事由之具體情形，
    始為相當；倘僅泛言有何條款之再審事由，而無具體情事者
    ，仍難謂已合法表明再審事由。若未表明再審理由，法院毋
    庸命其補正，得逕行以其聲請為不合法，予以駁回（最高法
    院60年度台抗字第688號、61年度台再字第137號及64年度台
    聲字第76號民事判例意旨參照）。
三、經查，聲請人主張本院110年度聲再字第93號民事確定裁定
    （下稱原確定裁定）有民事訴訟法第496條第1項第13款之再
    審事由云云，並據以聲請再審。惟其民事聲請再審狀所表明
    之再審理由，僅泛稱法院未審酌其提出之證據，及未傳訊10
    5年2月29日書立切結之簡士欽等18人，有重要證據漏未審酌
    ，違反最高法院裁判、經驗法則及論理法則；且相對人及部
    分共有人出售坐落新北市○○區○○段000地號土地之共有土地
    ，未通知他共有人優先購買，違反土地法第104條規定及最
    高法院判例，買賣契約應屬無效云云(見本院卷第3-7頁)，
    核係表明對前訴訟程序確定裁判不服之理由；至原確定裁定
    究有何合於法定再審事由之具體情事，並未具體指明，顯未
    合法表明再審理由。揆諸前揭說明，本件再審之聲請為不合
    法，應予駁回。
四、據上論結，本件再審聲請為不合法。爰裁定如主文。
中　　華　　民　　國　　110 　年　　7 　　月　　12　　日
                  民事第十一庭  
　                    審判長法  官  李慈惠 
                            法  官  趙雪瑛 
                            法  官  陳婷玉 
正本係照原本作成。
不得抗告。
中　　華　　民　　國　　110 　年　　7 　　月　　12　　日

   　　　　　　　　　　　　 書記官  張永中